# 求助陈版，新收入准则下履约义务拆分问题！

提问人：Maggigigi 时间：2020-10-27 14:36:58
请教各位：
企业系销售硬软件一体商品（创业板申报期内），签订合同约定赠送如下产品或服务：①安装、调试、检验；②专用工具；③培训；④技术服务；⑤条形码打印机。
在区分单项履约义务的过程中，得出的判断仅有①安装、调试、检验是为了达到商品的可使用状态发生，应与销售视为一项履约义务，其他②③④⑤均视为单项履约义务需要进行交易价格的分摊。
但是企业在历史中从未单独销售过附加产品和服务，无法得知各项产品和服务的公允价值；另外在成本归集中也无法明确区分②③④⑤项分别对应的成本。在这种情况下，请教陈版如何进行交易价格的分摊？能不能直接将整个合同视为单项履约义务，不进行交易价格分摊？

回答人：chenyiwei
准则对合同交易价格在各项履约义务之间的分摊给出了指引，对于没有单独交易记录的履约义务，其单独售价也可以采用成本加成法或者余值法等间接确定。建议首先对照准则条文和应用指南确定各项履约义务的单独售价。
另外，建议考虑②③④⑤各项附加产品和服务是否为该软硬件一体商品正常运转所不可或缺（即在客户对该商品的日常使用中是否需要本企业持续提供这些附加商品或服务，否则无法使用），如果是则可以合并为一项履约义务，反之仍应分拆。